【裁判字號】    92,上訴,599
【裁判日期】    920425
【裁判案由】    違反毒品危害防制條例
【裁判全文】
臺灣高等法院高雄分院刑事判決                    九十二年度上訴字第五九九號
    上  訴  人  台灣高雄地方法院檢察署檢察官
    被      告  甲○○
右上訴人因被告違反毒品危害防制條例案件，不服臺灣高雄地方法院九十二年度訴緝
字第二一號中華民國九十二年二月十七日第一審判決（起訴案號：臺灣高雄地方法院
檢察署九十一年度毒偵字第七０八號），提起上訴，及移
十二年度毒偵字第一二０三號），本院判決如左：
      主  文
原判決撤銷。
甲○○連續施用第一級毒品，處有期徒刑壹年；扣案之海洛因貳小包（分別淨重０．
０二公克、包裝重０．二二公克；淨重０．０二公克、包裝重０．三公克），沒收銷
燬之。
    事  實
一、甲○○前因施用毒品案件，經臺灣高雄地方法院以八十九年度毒聲字第一八五二
    號裁定送觀察、勒戒，在所期間經衛生醫療網支援醫師評定認有繼續施用毒品傾
    向，再經臺灣高雄地方法院以八十九年度毒聲字第二五○一號裁定令入戒治處所
    ，施以強制戒治一年，嗣經臺灣高雄地方法院以八十九年度毒聲字第六一○三號
    裁定停止戒治，再以八十九年度毒聲字第九七○一號裁定撤銷停止戒治後，強制
    戒治期滿而由臺灣高雄地方法院檢察署檢察官於民國九十年九月四日以九十年度
    戒毒偵字第九七八號為不起訴處分確定在案。詎猶未戒除毒癮，復基於施用第一
    級毒品海洛因之概括犯意，自九十一年二月二日下午四時許起至九十一年二月四
    日下午三時四十分許止，在高雄縣鳳山市五甲龍成宮廁所及高雄縣鳳山市○○里
    ○○街一八二巷二○號友人住處，以將第一級毒品海洛因摻入水中用針筒注射之
    方式，連續施用第一級毒品海洛因多次。嗣為警於九十一年二月四日下午三時五
    十分許，在高雄縣鳳山市○○里○○街一八二巷二二號前查獲，並扣得第一級毒
    品海洛因一小包（淨重０．０二公克、包裝重０．二二公克）。再基於同一施用
    第一級毒品之概括犯意，於九十二年一月十七日十時五十分回溯二十四小時內，
    在高雄市某處，施用第一級毒品海洛因一次，而於九十二年一月十七日十時五十
    分許，在高雄市○○○路一六二巷三號，為警查獲，扣得海洛因第一級毒品一小
    包（淨重０．０二公克、包裝重０．三公克）。
二、案經高雄市政府警察局前鎮分局報請臺灣高雄地方法院檢察署檢察官偵查起訴。
    理  由
一、右揭事實，業經被告甲○○於本院審理中坦承不諱，並有第一級毒品海洛因二包
    包扣案可稽，且被告查獲當日，經警採集其尿液送驗結果，其尿液均呈嗎啡陽性
    反應，有高雄市立凱旋醫院九十一年三月七日高市凱醫檢字第○○三六○號，及
    高雄縣政府九十二年一月三十日衛生局九二煙檢字第０一五九號煙毒尿液檢驗成
    績書各一紙在卷可參，而扣案之白色粉末共二包，經送請鑑驗結果，均含有第一
    級毒品海洛因成分，分別淨重０．０二公克、包裝重０．二二公克；淨重０．０
    二公克、包裝重０．三公克，亦有法務部調查局調科壹字第二二○○一二九五五
    號及第000000000號鑑定通知書各一紙附卷可按，足認被告之自白與事
    實相符，洵堪採為論罪科刑之依據。事證明確，被告右揭犯行堪予認定。又被告
    前因施用毒品案件，經臺灣高雄地方法院以八十九年度毒聲字第一八五二號裁定
    送觀察、勒戒，在所期間經衛生醫療網支援醫師評定認有繼續施用毒品傾向，再
    經臺灣高雄地方法院以八十九年度毒聲字第二五○一號裁定令入戒治處所，施以
    強制戒治一年，嗣經臺灣高雄地方法院以八十九年度毒聲字第六一○三號裁定停
    止戒治，再以八十九年度毒聲字第九七○一號裁定撤銷停止戒治後，強制戒治期
    滿而由臺灣高雄地方法院檢察署檢察官於九十年九月四日以九十年度戒毒偵字第
    九七八號為不起訴處分確定在案等情，有臺灣高等法院被告全國前案紀錄表、臺
    灣高雄地方法院檢察署刑案資料查註紀錄表及九十年度戒毒偵字第九七八號為不
    起訴處分書各一份在卷足憑。其於五年內再犯毒品危害防制條例第十條第一項之
    罪，應予依法論科。
二、核被告甲○○所為，係犯毒品危害防制條例第十條第一項施用第一級毒品罪。被
    告非法持有第一級毒品海洛因，進而施用，其持有第一級毒品海洛因之低度行為
    應為施用第一級毒品海洛因之高度行為所吸收，不另論罪。又被告先後多次施用
    第一級毒品海洛因之行為，時間緊接，所犯係構成要件相同之罪，顯係基於概括
    犯意反覆為之，為連續犯，應依刑法第五十六條之規定論以一罪，並加重其刑。
    併案部分與起訴部分有連續犯裁判上一罪之關係，本院自應一併審理。
三、原審予以被告論罪科刑，固非無見，惟檢察官前開併案部分，原審未及一併審理
  ，容有未合，檢察官執此上訴，為有理由，自應由本院將原判決撤銷改判。審酌
    被告前因施用毒品案件，經強制戒治期滿而由臺灣高雄地方法院檢察署檢察官為
    不起訴處分在案，竟仍有繼續施用毒品之行為，顯見其意志不堅，惟念其犯後坦
    承犯行，且施用毒品為自戕行為，尚無害於他人等一切情狀，爰量處如主文第二
    項所示之刑。扣案之白色粉末二小包，經送請法務部調查局鑑定結果，含第一級
    毒品海洛因成分，分別淨重０．０二公克、包裝重０．二二公克；淨重０．０二
    公克、包裝重０．三公克，有該局鑑定通知書二份在卷可參，該毒品包裝塑膠夾
    連袋實際與淨重毒品無從撥離，有相片可按，是扣案之白色粉末二小包（包括包
    裝）第一級毒品海洛因無訛，不問屬於犯人與否，均應依毒品危害防制條例第十
    八條第一項前段併予宣告沒收銷燬之。至鑑驗耗損之第一級毒品海洛因，既已滅
    失，自無庸併予宣告沒收銷燬，附此敘明。
據上論結，應依刑事訴訟法第三百六十九條第一項前段、第三百六十四條、第二百九
十九條第一項前段，毒品危害防制條例第十條第一項、第十八條第一項前段，刑法第
十一條前段、第五十六條，判決如主文。
本案經檢察官林應華到庭執行職務。
中    華    民    國     九十二     年       四       月      二十五    日
                              臺灣高等法院高雄分院刑事第七庭
                                  審判長法官  李春昌
                                        法官  黃憲文
                                        法官  莊飛宗
右正本證明與原本無異。
如不服本判決應於收受本判決後十日內向本院提出上訴書狀，其未述上訴理由者，
並得於提起上訴後十日內向本院補提理由書狀（均須按他造當事人之人數附繕本)「
切勿逕送上級法院」。
                                      書記官  張明賢
中    華    民    國     九十二     年       四       月      二十九    日
附錄本判決論罪科刑法條：
毒品危害防制條例第十條第一項
施用第一級毒品者，處六月以上五年以下有期徒刑。
                                                                        Ｑ


司法院資訊處製作；財團法人民間司法改革基金會備份。
